【裁判字號】    95,智,92
【裁判日期】    951027
【裁判案由】    侵權行為損害賠償
【裁判全文】
臺灣臺北地方法院民事判決                95年度智字第92號
原      告  乙○○
訴訟代理人  丙○○
被      告  甲○○
上列當事人間侵權行為損害賠償事件，本院於民國九十五年十月
十三日言詞辯論終結，判決如下：
    主  文
被告應給付原告新台幣壹拾玖萬伍仟元，及自民國九十五年八月
一日起至清償日止，按年息百分之五計算之利息。
原告其餘之訴駁回。
訴訟費用由被告負擔十五分之二，餘由原告負擔。
本判決第一項得假執行。
原告其餘假執行之聲請駁回。
    事實及理由
一、原告主張其於民國90年間創作而擁有著作權如附圖所示之「
    猴頭設計圖」美術著作，受著作權法之保護，專有重製之權
    利，未經著作權人即原告之同意或授權，不得擅自重製、散
    布或意圖營利而交付。又上開「猴頭設計圖」美術著作並經
    原告向經濟部智慧財產局申請核准註冊登記，取得商標專用
    權 (商標註冊號數第00000000號及第00000000號)，指定使
    用於商標法施行細則第49條笫18類「皮夾，皮包、錢包，背
    包，書包、背囊、珠包、腰包，皮囊，皮箱、背袋、手提箱
    、手提袋、購物袋、公事包、行李袋，鑰匙包、化粧袋、手
    提包、旅行袋」、「書包、手提箱袋、皮夾、傘、手杖、童
    傘、皮革、人造皮，寵物衣服、繫狗皮帶、動物頸項、狗鞋
    、動物用的袋子、動物口套、馬眼罩、嬰兒揹袋、家具用皮
    緣飾、包裝用皮袋」等商品，現仍於商標專用期間內，未得
    商標權人同意或授權，不得於同一商品使用相同之註冊商標
    。被告明知係侵害著作財產權之重製物及明知為仿冒商標商
    品，竟基於意圖營利之概括犯意，自94年問3月間某日起，
    以其所申請YAH00奇摩拍賣網站編號s888a888s會員帳號，以
    「尊尼好樂屋」名義，刊登仿冒「猴頭設計圖」美術著作及
    商標圖樣之手提袋、背袋照片，供不特定人瀏覽及下單競標
    ，原告知悉著作財產權及商標專用權遭受不法侵害後，於94
    年3月中旬透過上開YAH00奇摩拍賣網站向被告購買，並依其
    電子郵件指示，於94年3月14日及3月31日分別以ATM轉帳方
    式匯款二次、各新台幣 (下同)440 元至上開指定000－000
    －0－000－000－0帳號郵局帳戶內，旋即先後接獲被告寄來
    仿冒「猴頭設計圖」美術著作及商標圖樣之手提袋、背袋各
    乙件，經檢視確定為非原告所製造生產之仿冒品。原告先後
    接獲被告寄來仿冒「猴頭設計圖」美術著作及商標圖樣之手
    提袋、背袋各乙件，依商標法第61條及63條之規定，得就查
    獲侵害商標權商品之零售單價500倍至1500倍之金額，計算
    損害賠償之數額。查原告設計販賣之「猴頭設計圖」美術著
    作及商標圖樣之手提袋、背袋，市面零售單價各為980 元，
    本件仿冒之手提袋、背袋各為乙件，乘以商標法第63條第1
    項第3款所定之1500倍，合計請求損害賠償之數額為
    2,940,000元（980X2X1＝2,940,000）。並聲明：被告應給
    付原告2,940, 000元，及自起訴狀繕本送達翌日起至清償日
    止，按年息5%計算之利息，並願供擔保請准宣告假執行。
二、被告則以其於販售時並不知系爭商品之圖樣有商標權，原告
    轉帳之金額尚含郵資等語置辯。
三、原告主張其就附圖所示之「猴頭設計圖」向經濟部智慧財產
    局申請核准註冊登記，取得商標專用權 (商標註冊號數第
    00000000號及第00000000號)，指定使用於商標法施行細則
    第49條笫18類「皮夾，皮包、錢包，背包，書包、背囊、珠
    包、腰包，皮囊，皮箱、背袋、手提箱、手提袋、購物袋、
    公事包、行李袋，鑰匙包、化粧袋、手提包、旅行袋」、「
    書包、手提箱袋、皮夾、傘、手杖、童傘、皮革、人造皮，
    寵物衣服、繫狗皮帶、動物頸項、狗鞋、動物用的袋子、動
    物口套、馬眼罩、嬰兒揹袋、家具用皮緣飾、包裝用皮袋」
    等商品，被告自94年問3月間某日起，以YAH00奇摩拍賣網站
    編號s888a888s會員帳號，以「尊尼好樂屋」名義，刊登仿
    冒「猴頭設計圖」商標圖樣之手提袋、背袋照片，並於94
    年3月中旬販賣予原告等情，業據其提出中華民國商標註冊
    證影本、奇摩拍賣網站網頁資料影本、自動櫃員機交易紀錄
    影本等件為證，並為被告所不爭執，原告主張之上開事實，
    堪信為真實。被告雖辯稱其不知系爭商品之圖樣有商標權云
    云，惟原告在全省的百貨公司都有據點，主打的商品就是猴
    頭，在台北西門誠品一一六、微風廣場，衣蝶Ｓ館，站前新
    光，桃園衣蝶、中壢ＳＯＧＯ百貨等地都有據點，販賣服飾
    、包包等情，業據原告當庭陳述明確，是被告對如附圖所示
    之圖樣有商標權等情，尚難諉為不知，被告所辯並不足採。
四、按商標權人對於侵害其商標權者，得請求損害賠償，商標法
    第61條第1項前段定有明文。又商標權人請求損害賠償時，
    得就查獲侵害商標權商品之零售單價500倍至1,500倍之金
    額計算其損害，商標法第63條第1項第3款亦定有明文。本件
    被告販售之手提袋、背袋有侵害原告商標權情事，已如前述
    ，揆諸前揭說明，原告請求被告負侵權行為之損害賠償責任
    ，即屬有據。查本件侵權物品之零售單價為390元，有原告
    提出之奇摩拍賣網站網頁資料影本在卷可稽，另本院審酌被
    告販售侵害原告商標權圖樣之商品僅係兩件等情，認以侵害
    商標權商品之零售單價500倍金額計算損害為適當，是原告
    得請求被告賠償之金額為195,000元（390X500=195,000）。
五、從而，原告依據侵權行為之法律關係，請求被告給付195,00
    0 元，及自起訴狀繕本送達翌日起（即95年8月1日）至清償
    日止，按年息5%計算之利息，即無不合，應予准許。逾此部
    分之請求，則無理由，應予駁回。
六、本判決所命給付之金額未逾500,000元，爰依民事訴訟法第
    389 條第1項第5款之規定，依職權宣告假執行。至原告敗訴
    部分，假執行之聲請已失所附麗，應併予駁回。
七、結論：原告之訴為一部有理由，一部無理由，依民事訴訟法
    第79條、第389條第1項第5款判決如主文。
中    華    民    國    95    年    10    月    27    日
                  民事第六庭    法  官  郭美杏
以上正本係照原本作成
如對本判決上訴，須於判決送達後20日內向本院提出上訴狀
中    華    民    國    95    年    10    月    27    日
                                書記官  潘惠梅


司法院資訊處製作；財團法人民間司法改革基金會備份。
